【裁判字號】    97,易,252
【裁判日期】    970514
【裁判案由】    竊盜
【裁判全文】
臺灣基隆地方法院刑事判決               97年度易字第252號
公  訴  人  臺灣基隆地方法院檢察署檢察官
被      告  乙○○
                    達址）
                    （現於基隆看守所附設勒戒所勒戒中）
上列被告因竊盜案件，經檢察官聲請簡易判決處刑（97年度偵字
第1229號），本院認為不宜，乃裁定改依通常程序進行審理，因
被告已為有罪之陳述，經本院乃裁定改依簡式審判程序進行審理
，並判決如下：
    主  文
乙○○犯攜帶兇器竊盜罪，共伍罪，各處有期徒刑參月，應執行
有期徒刑拾月。
    事實及理由
一、本件犯罪事實、證據及應適用之法條，除下列應予補充外，
    餘均引用檢察官聲請簡易判決處刑書之記載（如附件）：
    (一)事實部分：(1)附表時間一部分補充「晚上9時許」。
                (2)被告乙○○經警通知到案說明，於97年2 月
    (2)證據部分：補充「被告於本院審理中之自白」。
    (3)理由部分：補充「按刑法第321條第1項第3 款之攜帶兇器
                竊盜罪，係以行為人攜帶兇器竊盜為其加重條
                件，此所謂兇器，其種類並無限制，凡客觀上
                足對人之生命、身體、安全構成威脅，具有危
                險性之兇器均屬之，且祇須行竊時攜帶此種具
                有危險性之兇器為已足，並不以攜帶之初有行
                兇之意圖為必要。被告為竊盜犯行時所攜帶之
                尖嘴鉗、螺絲起子各1 支，均為金屬材質，質
                地堅硬，且甚尖銳，業據被告供明在卷，顯均
                為具有危險性之兇器（最高法院79年台上字第
                5253號判例意旨參照）」、「被告於犯罪後，
                於偵查機關尚未發覺犯罪前，主動向基隆市警
                察局第四分局中山派出所警員自首犯行，有警
                詢筆錄在卷可稽，是被告於犯罪後，對於未發
                覺之犯罪自首而受裁判，應依刑法第62條前段
                之規定，各減輕其刑」。
二、爰審酌被告之品行，犯罪之動機、目的、手段、次數、所生
    之危害、所竊財物之價值及犯後坦承犯行等一切情狀，分別
    量處如附表所示之刑，並定其應執行之刑。
三、據上論斷，應依刑事訴訟法第452條、第284條之1、第273
    條之1第1項、第299條第1項前段、第310條之2、第454條，
    刑法第321條第1項第3款、第62條前段、第51條第5款，判決
    如主文。
本案經檢察官戊○○到庭執行職務。
中    華    民    國    97    年    5    月   14     日
                  刑事第三庭法    官  林淑鳳
以上正本證明與原本無異。
如不服本判決應於收受本判決後10日內向本院提出上訴書狀，其
未敘述上訴理由者，並得於提起上訴後10日內向本院補提理由書
狀（均須按他造當事人之人數附繕本）「切勿逕送上級法院」。
中    華    民    國    97    年    5    月    14    日
                            書 記 官  郭廷耀
附錄論罪法條：
中華民國刑法第321條第1項第3款
（加重竊盜罪）
犯竊盜罪而有左列情形之一者，處六月以上、五年以下有期徒刑
：
三、攜帶兇器而犯之者。
附件：
臺灣基隆地方法院檢察署檢察官聲請簡易判決處刑書
                                      97年度偵字第1229號
    被      告  乙○○  男  24歲（民國○○年○月○○日生）
                        國民身分證統一編號：Ｚ000000000號
                        籍設福建省金門縣金沙鎮三山里山西
                        2號
                        現居基隆市○○區○○路167巷14號4
                        樓上列被告因竊盜案件，已經偵查終
  結，認為宜聲請以簡易判決處刑，茲敘述犯罪事實及證據並所
  犯法條如下：
          犯  罪  事  實
一、乙○○意圖為自己不法之所有，先後於附表所示之時間，持
    自備之客觀上足對人身安全產生威脅之兇器尖嘴鉗及螺絲起
    子各1支（已被乙○○棄置在不詳地點，未據扣案），分別
    撬除、拆取如附表所示地址之5名被害人均裝設在住宅外牆
    上之熱水器各1台（合計5台）。得手後均將熱水器持往基隆
    市○○路23號楊滿所經營之泰源號資源回收場，以每台新臺
    幣500元不等之價格，賣予不知情之楊滿，得款均花用無存
    。嗣經警據報後查閱泰源號資源回收場收購物品紀錄，發現
    上開5台被竊熱水器均係乙○○所賣出，乃循線通知乙○○
    到案說明，並經乙○○帶同警方至行竊現場指認，因而查獲
    上情（上開熱水器均已由楊滿再行賣出，未據尋獲）。
二、案經基隆市警察局第四分局報告偵辦。
          證 據 並 所 犯 法 條
一、被告乙○○經傳未到。惟上開犯罪事實，業據被告於警詢時
    自白不諱，核與被害人等於警詢時指訴之情節相符，並經證
    人即承辦本件之基隆市警察局第四分局中山派出所巡佐魏文
    章於本署偵查中證述，及證人楊滿於警詢時指述及本署偵查
    中證述綦詳。且有泰源號資源回收場收購物品紀錄2紙及被
    告乙○○帶同警方至行竊現場銷贓場所之指認照片在卷可資
    佐證，被告犯嫌應堪認定。
二、核被告所為，係犯刑法第321條第1項第3款之加重竊盜罪嫌
    。其先後多次竊盜犯行，犯意及行為均各別，請分論併罰。
三、依刑事訴訟法第451條第1項聲請逕以簡易判決處刑。
    此    致
臺灣基隆地方法院
中    華    民    國    97    年    4     月    9     日
                              檢察官  丁  ○  ○
本件正本證明與原本無異
中    華    民    國    97    年    4     月    10    日
                              書記官  辜  鈞  珩
附錄所犯法條：
刑法第321條
犯竊盜罪而有左列情形之一者，處六月以上五年以下有期徒刑：
一於夜間侵入住宅或有人居住之建築物、船艦，或隱匿其內而犯
  之者。
二毀越門扇、牆垣或其他安全設備而犯之者。
三攜帶兇器而犯之者。
四結夥三人以上而犯之者。
五乘火災、水災或其他災害之際而犯之者。
六在車站或埠頭而犯之者。
前項之未遂罰之。
附記事項：
本件係依刑事訴訟法簡易程序辦理，法院簡易庭得不傳喚被告、
輔佐人、告訴人、告發人等出庭即以簡易判決處刑；被告、被害
人、告訴人等對告訴乃論案件如已達成民事和解而要撤回告訴或
對非告訴乃論案件認有受傳喚到庭陳述意見之必要時，請即另以
書狀向簡易法庭陳述或請求傳訊。
附表：
    時           間   地                  點   被 害 人
一、民國97年2月16日   基隆市○○街14巷9弄5號   胡李碧美
二、同年月16日晚間    同巷弄9號                丙○
    9時許
三、同年月17日晚間9   同街1巷6號               甲○○
    時許
四、同年月17日晚間9   基隆市○○○路105巷57    庚○○○
    時許              號3樓
五、同年月17日晚間9   同巷63號                 己○○
    時許


司法院資訊處製作；財團法人民間司法改革基金會備份。
